【裁判字號】    91,上訴,1286
【裁判日期】    920327
【裁判案由】    常業詐欺等
【裁判全文】
臺灣高等法院臺中分院刑事判決                  九十一年度上訴字第一二八六號
    上  訴  人
    即  被  告  Ｋ○○
    選任辯護人  宋永祥
                陳芝荃
右上訴人因常業詐欺案件，不服臺灣臺中地方法院九十一年度訴字第一二八三號中華
民國九十一年六月二十八日第一審判決（起訴案號：臺灣臺中地方法院檢察署九十一
年度偵字第五八四一號），提起上訴，本院判決如左：
    主  文
原判決撤銷。
本件公訴不受理。
    理  由
一、原審法院檢察署檢察官公訴意旨略以：被告Ｋ○○有多次竊盜、偽造文書前科，
    曾於民國九十年間因偽造文書案，經法院判處有期徒刑六月，緩刑五年確定，現
    仍在緩刑中，仍不知悔悟，（一）、基於收受贓物之概括犯意，於九十年間，在
    台中市，明知真實姓名年籍不詳之「劉先生」所交付之施仁政身分證乙枚、駕駛
    執照二枚及如附表一所示之信用卡五張、金融卡乙張，係屬來路不明之贓物，仍
    予收受。復於九十年年底起至九十一年年初間，先後在台中縣清水鎮、沙鹿鎮、
    龍井鄉等地，明知不詳人士所交付之李玉珠身分證、張春美身分證、蔡文哲身分
    證、李慧雪身分證、戴子剛身分證、劉雅淑身分證、蔡友立駕駛執照、陳玉清駕
    駛執照、許泓靈駕駛執照、黃尊義身分證、曾麗雲（TSENG LI YUN）中國信託商
    業銀行信用卡（卡號0000000000000000）等各乙枚，均屬來路不明之贓物，仍予
    收受。再於九十年二、三月間，在台中市，明知吳美惠（另案偵查中）所交付之
    周誌柏身分證乙枚及高仁常身分證乙枚，係屬來路不明之贓物，仍予收受。（二
    ）、Ｋ○○再基於變造身分證之概括犯意，於九十一年二月間，連續在台中縣沙
    鹿鎮○○路三五三號租處，將上開高仁常、黃尊義身分證上本人之照片取下，換
    貼自己照片而變造之，足以生損害於高仁常、黃尊義。（三）、Ｋ○○又於九十
    年二、三月間，在臺中市，拾獲林晏志身分證乙枚，竟意圖為自己不法之所有，
    將之侵占入己。（四）、Ｋ○○另意圖為自己不法之所有，並基於概括之犯意，
    自民國九十年七月十日起至九十一年一月間止，連續在台中縣、市等地，竊取如
    附表二所示Ｐ○○等一百七十一人等人信箱內之郵件（含信用卡帳單、電話費帳
  單、扣繳憑單、郵政儲金帳單、保險單、保費通知單、信用卡密碼單等信件），
    得手後，再根據信件所載之資料，查知收件人之姓名、出生年月日及身分證字號
    等資料，並在其台中縣沙鹿鎮○○○路六六六巷七號一樓租處等地，利用網際網
    路進入各金融機構、健康保險局、保險公司等公司所設立之網站，查詢收件人之
    各項身分資料及消費繳費情形。（五）、Ｋ○○並基於概括之犯意，於九十一年
    年初，連續偽刻甲ｆ○、吳惠玲、劉泳成、甲寅○、李玉珠、廖梅菱、李慧雪、
    黃尊義、魏大琳、陳春美、劉雅淑、戴子剛、林惠峰、曾麗雪、王振遠、甲Ｔ○
    等十六人之印章，以供日後冒名代收郵件之用，尚曾行使偽蓋甲寅○、李慧雪、
    黃尊義、劉雅淑、曾麗雲、甲Ｔ○等人之印文；復冒用鄭文錦、陳忠信、何清秀
    、甲寅○、林麗英、陳玉清、施仁政等信用卡申用人名義，向發卡銀行誑稱變更
    寄帳地址及連絡電話，如信用卡申請人為女性時（如林麗英、甲Ｐ○等人），則
    委由知情之吳美惠與發卡銀行連繫變更事宜，數日後再向發卡銀行佯稱信用卡遺
    失，要求補發新卡，使發卡銀行陷於錯誤，補發新卡寄達謊報之地址，再由Ｋ○
    ○冒用申請人或代領人之名義領取，以此方式，詐得補發之信用卡，Ｋ○○、吳
    美惠等共詐得如附表三所示之信用卡十七張，足以生損害於甲ｆ○等十六名印章
    名義人及附表三所列之信用卡申用名義人及發卡銀行。（六）、Ｋ○○於詐得花
    旗銀行所核發之甲丑○信用卡後，即透過電話語音系統，輸入甲丑○身分證年籍
    資料，擅自設定密碼為1111，另將甲丑○在花旗銀行甲存帳戶（帳號00000
    00000000000號）內存款新台幣（下同）四百多萬元中之二百萬元，
    轉至甲丑○在同銀行之活期存款帳戶（帳號0000000000000000
    號），再自九十一年三月五日起至同月十一日間，由其本人或吳美惠持詐得之甲
    丑○信用卡，至台中縣沙鹿鎮中華商業銀行、台中縣大甲鎮華南銀行及台中市○
    ○路成泰銀行等處，利用自動提款機，輸入擅自更改之密碼，偽為證明係本人輸
    入使用，盜領新台幣（下同）一百七十三萬九千元，得手後，將贓款中之一百五
    十七萬元存入彰化銀行大甲分行林詮根帳戶（帳號00000000000之五
    ○○號），十萬元朋分予吳美惠花用，餘款供己花用，足以生損害於甲丑○及花
    旗銀行。復於九十年七月至九十一年四月間，連續持詐得台新銀行、渣打銀行核
    發予甲寅○之信用卡、台新銀行核發予甲甲○之信用卡、匯華銀行核發予乙○○
    之信用卡、花旗銀行核發予ｉ○○之信用卡、台新銀行核發予施仁政之信用卡及
    花旗銀行核發予林麗英之信用卡，分別冒用甲寅○、甲甲○、乙○○、ｉ○○、
    施仁政、林麗英（委由吳美惠出面）等人名義在信用卡簽帳單上，並偽簽甲寅○
    、甲甲○、乙○○、ｉ○○、施仁政、林惠峰、林麗英等人之署押，計以甲寅○
    名義刷台新銀行信用卡十九萬零九百零一元（其中以普卡簽帳消費計二萬三千八
    百零六元，以金卡簽帳消費及預借現金計十六萬七千零九十五元），另以渣打銀
    行信用卡刷卡消費五萬六千四百五十六元，合計二十四萬七千三百五十七元，以
    甲甲○名義簽帳消費二十萬元，以乙○○名義刷卡簽帳消費數萬元，以ｉ○○名
    義簽帳消費三千元，以施仁政名義刷卡簽帳消費及預借現金十四萬四千七百六十
    六元，以林麗英名義簽帳消費三萬一千一百三十七元，以此詐欺為常業，恃以維
    生。並足以生損害於台新銀行、渣打銀行、匯華銀行、花旗銀行及甲寅○、甲甲
    ○、乙○○、ｉ○○、施仁政、林麗英等人。（八）、嗣Ｋ○○委由吳美惠冒用
    「甲Ｐ○」名義向花旗銀行申請變更帳單地址（台中縣沙鹿鎮○○○路六六六巷
    七號一樓）及電話，再辦理信用卡掛失補發，加註代收人為劉雅淑，花旗銀行發
    覺有異，報警處理，並依一般程序寄出新卡。嗣於九十一年三月二十五日十六時
    許，在台中縣沙鹿鎮○○○路六六六巷七號一樓租處，Ｋ○○持劉雅淑之身分證
    件及印章，冒用劉雅淑名義，並詐領花旗銀行核發予甲Ｐ○（英文名：LIU YUAN
    LIN）之信用卡金卡三張（卡號分別為：0000000000000000號、000000000000000
    00號、0000000000000000號），為警當場查獲。扣得變造高仁常、黃尊義身分證
    各乙枚（另扣得變造之向峻緯駕駛執照，業經判決確定，不另為不起訴處分）；
    李玉珠、張春美、蔡文哲、李慧雪、林晏志、施仁政、戴子剛、劉雅淑、周志柏
    等人之身分證原本、林惠峰身分證影本各乙枚；蔡友立、陳玉清、許泓靈等人之
    駕駛執照各乙枚；施仁政駕駛執照二枚、健保卡乙枚、機車行照乙枚、信用卡二
    十三張、偽造之印章十六枚、郵件數百封（已清查出一百七十一人之信件）、印
    表機乙台、手提電腦乙部、傳真機乙台、硬碟機乙台、充電器乙具、變電器乙具
    、快譯通電腦辭典乙台，因認被告Ｋ○○涉有刑法第三百四十九條第一項收受贓
    物、第二百十二條變造特種文書、第三百三十七條侵占遺失物、第三百二十條第
    一項竊盜、第二百十七條偽造印章、第三百四十條常業詐欺、第二百十六條、第
    二百二十條、第二百十條行使偽造準私文書等罪嫌。
二、按已經提出公訴之案件，在同一法院重行起訴者，應諭知不受理之判決，且得不
    經言詞辯論為之，刑事訴訟法第三百零三條第二款、第三百零七條定有明文，經
    查：臺灣臺北地方法院檢察署於九十年九月二十五日以九十年度偵字第一八五七
    七號起訴被告Ｋ○○涉嫌常業詐欺等罪嫌，現由臺灣臺北地方法院以九十年訴字
    第一○八二號案審理中，有該起訴書一份及臺灣高等法院被告全國前案紀錄表一
    份在卷可稽（詳見臺灣臺中地方法院檢察署九十一年度偵字第五八四一號第一卷
    第一五四頁及本院卷第三十五頁），其起訴意旨以：「Ｋ○○意圖為自己不法之
    所有，並基於常業之犯意，自民國（下同）九十年一月十五日起，在其住處附近
    即臺中縣沙鹿鎮○○○○路咖啡廳，以網路咖啡廳內之專線連接上網，除向「開
    曼群島商奇摩站股份有限公司」（或臺灣奇摩站股份有限公司，公司設址臺北市
    中正區○○○路○段一○○號十二樓，郵件伺服器在臺北市○○區○○路一二五
    號九、十樓由數位公司代管）申請免費電子郵件信箱，透過網路至『中華郵政集
    郵電子商城』網站（網址：http://stamp.po  st.com.tw北市○○○路○段五十
    五號，即交通部郵政總局集郵處），偽造胡文浩、葉偉志、林惠峰、林美珠、謝
    儷貞、吳狄陽等人名義之個人資料，加入中華郵政集郵電子商城為會員，再以該
    會員資格輸入胡文浩等人之向發卡銀行所申請核發之信用卡卡號（如0000-0000-
    0000-xxxx詳卷）及有效期間（如08/01、03 /01）等資料並將之輸入由『英商渣
    打銀行』（址設臺北市○○○路一七○號地下室一樓）所負責電子商務相關帳務
    交易之網站中，向交通部郵政總局集郵處購買『夔龍團雙鯉郵票』、『生肖郵票
    小全張』、『臺灣神木郵票』、『臺灣原住民郵票』等面額新臺幣（下同）肆拾
    柒萬貳仟參佰元前開品名之郵票數千枚，並由交通部郵政總局集郵處直接寄送購
    買人即Ｋ○○指定其住處附近，惟實際無人居住之空屋為收受件地址，因該郵件
    必定無人收受，Ｋ○○即伺機前往空屋地址取得招領郵件通知單，分別持不詳時
    地侵占所得變造或偽造之王雅芬、林晏志、劉雅淑、林怡靜等人之身分證件及盜
    刻之印章，至寄件附近郵局行使，使郵局管理掛號郵件之經辦人員陷於錯誤，交
    付郵票由Ｋ○○領取（詳細訂單編號、會員註冊姓名、訂單日期、信用卡號、收
    件人地址、票品編號、票品名稱、單價、數量、訂單金額均詳卷內附表所示），
    足以生損害於交通部郵政總局集郵處、英商渣打銀行對於電子商務之電磁記錄管
    理之正確性及胡文浩、葉偉志、林惠峰、林美珠、謝儷貞、吳狄陽、王雅芬、林
    晏志、劉雅淑、林怡靜等人及郵局對於信用卡消費並掛號信件管理之正確性，Ｋ
    ○○即以此為常業，賴以維生。Ｋ○○再於九十年二月間某日，分次持詐購所得
    之郵票至陳龍政在臺北市大同區○○○路一六三號十二室所開設之『聯州郵幣社
    』，以郵票票面面值七二折至七五折等顯不相當之價格批售之，再由陳龍政以郵
    票面額八三折至八五折之價格轉賣牟利。嗣因郵政總局集郵處、英商渣打銀行發
    現郵票交易情況不正常，始報警追查，於九十年三月八日上午十一時許，在Ｋ○
    ○位於臺中縣大雅鄉○○路○段四號二樓住處查獲，並扣得Ｋ○○以相類似手法
    ，向另電子商務網站詐得之筆記型電腦一臺、筆記本一本、聯邦銀行信用卡申請
    書一張、無故持有之許泓靈所有之身分證一枚、張彩蓮等人之身分證一冊，並循
    Ｋ○○之供述，循線查獲陳龍政，並在陳龍政所開設之『聯州郵幣社』，扣得以
    王雅芬、林晏志、劉雅淑、林怡靜購買郵票之寄發長期訂戶票品清單五張、購買
    票品證明單、Ｋ○○所販售之郵票面額壹仟陸佰零捌元之贓物。」等語，並認「
    被告Ｋ○○涉犯刑法第二百十六條行使第二百十條、第二百二十條第二項、第三
    百四十條、第二百十七條第一項、第二項、第三百三十七條之罪嫌。而所犯前揭
    各罪，有方法結果之牽連關係，請一較重之常業詐欺罪論擬」，而原審法院檢察
    署檢察官亦認本件被告所犯連續收受贓物（黃尊義、高仁常部分）與連續變造特
    種文書，及連續收受贓物（除黃尊義、高仁常外）、連續竊盜、連續偽造印章、
    常業詐欺、連續行使偽造準私文書等，均有方法與結果之牽連關係，請論以牽連
    犯，並從一重之常業詐欺罪論處。而其所犯常業詐欺罪與侵占遺失物罪間，犯意
    各別，行為互殊，應分論併罰。其中犯罪事實欄所提及之林晏志（即侵占遺失物
    部分）及林惠峰（即常業詐欺等部分）、劉雅淑（即常業詐欺等部分）三人均與
    本件起訴之事實同一，且犯罪手法均相同，顯屬同一案件，而前案經臺灣臺北地
    方法院檢察署九十年九月二十五日以九十年度偵字第一八五七七號起訴，繫屬臺
    灣臺北地方法院之時間為九十年十月十二日，起訴被告犯罪時間為自九十年一月
    間起，而本院受理本件被告Ｋ○○涉嫌常業詐欺等犯行之起訴時間為九十一年五
    月二十二日，繫屬日期為九十一年五月二十四日，起訴被告Ｋ○○犯罪時間為九
    十年至九十一年四月間，顯起訴在後且繫屬在後，並就已經提出公訴之案件重行
    起訴，原審判決疏未詳查，遽予對被告Ｋ○○論罪科刑即有違誤，被告Ｋ○○上
    訴固僅主張原審判決量刑過重且諭知強制工作顯有違誤，而未就此重覆起訴部分
    指摘，然原審判決既有上開可議之處，自應由本院予以撤銷改判，改諭知不受理
    判決，並不經言詞辯論為之。
三、併案之臺灣臺中地方法院檢察署九十一年度偵字第一一五一六號Ｋ○○詐欺一案
    ，因本件諭知程序上不受理判決，並未為實體判決，本院並無從為併案審理，應
    退由臺灣臺中地方法院檢察署檢察官另行偵辦，附予敘明。
四、據上論斷，應依刑事訴訟法第三百六十九條第一項前段、第三百六十四條、第三
    百零三條第三款、第三百零七條，判決如主文。
中      華      民      國    九十二     年      三       月   二十七   日
                                   臺灣高等法院臺中分院刑事第三庭
                                         審判長法  官  陳  朱  貴
                                               法  官  劉  連  星
                                               法  官  胡  忠  文
右正本證明與原本無異。
如不服本判決應於收受送達後十日內向本院提出上訴書狀，其未敘述上訴之理由者並
得於提起上訴後十日內向本院補提理由書（均須按他造當事人之人數附繕本）。
                                               書記官  許  美  惠
中      華      民      國    九十二     年      三       月   二十八   日
                                                                        Ｆ
附表一：
┌──┬───────┬─────┬────────┬───────┐
│編號│發卡銀行及卡別│申用名義人│    卡     號   │   備     考  │
├──┼───────┼─────┼────────┼───────┤
│ 一 │華僑銀行大買家│  施仁政  │0000000000000000│VISA普卡      │
│    │聯名信用卡    │          │       │              │
├──┼───────┼─────┼────────┼───────┤
│ 二 │花旗銀行信用卡│  施仁政  │0000000000000000│MASTER金卡    │
│    │              │          │                │              │
├──┼───────┼─────┼────────┼───────┤
│ 三 │華南銀行金融卡│  施仁政  │000000000000    │金融卡        │
│    │              │          │                │              │
├──┼───────┼─────┼────────┼───────┤
│ 四 │荷蘭銀行萬客隆│  施仁政  │0000000000000000│VISA金卡      │
│    │聯名信用卡    │          │                │              │
└──┴───────┴─────┴────────┴───────┘
註：
一、以施仁政名義向台新銀行申請之「台新銀行台塑石油聯名信用卡」（卡號：
    0000000000000000），係Ｋ○○冒用施仁政名義，申請補發新卡所詐得。
二、以施仁政名義向渣打銀行申請之「渣打銀行渣打銀行中興批發倉儲聯名信用卡（
    卡號：0000000000000000），係Ｋ○○冒用施仁政名義，申請補發新卡所詐得。
    」
附表二：
┌───────────────────────────────────────────────────────────────┐
│Ｋ○○涉嫌竊盜、詐欺、偽造文書案犯罪事實一覽表                                                                                │
├──┬──┬─────────────────┬────┬──┬───────────┬───────────┬──┬────┤
│編號│發生│      發      生      地      點  │被 害 人│犯罪│  損    失    財   物 │  起    獲    物   品 │有無│遭 竊 刷│
│    │時間│                                  │        │方式│                      │                      │遭冒│ 金  額 │
│    │    │                                  │        │    │                      │                      │申信│        │
├──┼──┼─────────────────┼────┼──┼───────────┼───────────┼──┼────┤
│ 1  │9101│臺中市○○區○○路160巷4弄43號7樓 │Ｐ○○ │竊盜│世華銀行信用卡帳單    │世華銀行信用卡帳單    │    │        │
│    │    │                                  │        │信件│                      │                      │    │        │
├──┼──┼─────────────────┼────┼──┼───────────┼───────────┼──┼────┤
│ 2  │9102│臺中縣梧棲鎮○○路85巷25號7樓之1  │ｏ○○  │竊盜│台灣固網帳單          │台灣固網帳單          │    │        │
│    │    │                                  │        │信件│                      │                      │    │        │
├──┼──┼─────────────────┼────┼──┼───────────┼───────────┼──┼────┤
│ 3  │9102│臺中縣梧棲鎮○○路85巷27號4樓     │ｓ○○  │竊盜│台哥大帳單、          │台哥大帳單、          │    │        │
│    │    │                                  │        │信件│扣繳憑單、            │扣繳憑單、            │    │        │
│    │    │                       │        │    │郵政儲金帳單          │郵政儲金帳單          │    │        │
├──┼──┼─────────────────┼────┼──┼───────────┼───────────┼──┼────┤
│ 4  │9101│臺中縣梧棲鎮○○路85巷27號4樓之2  │ｖ○○○│竊盜│花旗信用卡帳單、      │花旗信用卡帳單、      │    │        │
│    │    │                                  │        │信件│匯豐信用卡帳單        │匯豐信用卡帳單        │    │        │
├──┼──┼─────────────────┼────┼──┼───────────┼───────────┼──┼────┤
│ 5  │9102│臺中縣梧棲鎮○○路85巷27號5-1樓   │甲ｌ○  │竊盜│匯通銀行帳單          │匯通銀行帳單          │    │        │
│    │    │                                  │        │信件│                      │                      │    │        │
├──┼──┼─────────────────┼────┼──┼───────────┼───────────┼──┼────┤
│ 6  │9101│臺中縣梧棲鎮○○路85巷27號5樓之3  │甲ｘ○  │竊盜│所得稅扣繳憑單、      │所得稅扣繳憑單、      │    │        │
│    │    │                                  │        │信件│中國信託帳單、        │中國信託帳單、        │    │        │
│    │    │                                  │        │    │所得稅扣繳憑單        │所得稅扣繳憑單        │    │        │
├──┼──┼─────────────────┼────┼──┼───────────┼───────────┼──┼────┤
│ 7  │9101│臺中縣梧棲鎮○○路85巷27號6樓之1  │ｈ○○  │竊盜│中國信託帳單、        │中國信託帳單、        │    │        │
│    │    │                                  │        │信件│台新銀行帳單          │台新銀行帳單          │    │        │
├──┼──┼─────────────────┼────┼──┼───────────┼───────────┼──┼────┤
│ 8  │9102│臺中縣梧棲鎮○○路85巷29號3樓     │戌○○  │竊盜│花旗銀行帳單          │花旗銀行帳單          │    │        │
│    │    │                                  │        │信件│                      │                      │    │        │
├──┼──┼─────────────────┼────┼──┼───────────┼───────────┼──┼────┤
│ 9  │9102│臺中縣梧棲鎮○○路85巷29號4樓之1  │Ｎ○○  │竊盜│中國信託帳單、        │中國信託帳單、        │    │        │
│    │    │                                  │        │信件│花旗銀行帳單          │花旗銀行帳單          │    │        │
├──┼──┼─────────────────┼────┼──┼───────────┼───────────┼──┼────┤
│ 10 │9012│臺中縣清水鎮○○路125巷15號       │ｑ○○  │竊盜│渣打銀行信用卡帳單、  │渣打銀行信用卡帳單、  │    │        │
│    │    │                                  │        │信件│新光保險汽車保單      │新光保險汽車保單      │    │        │
├──┼──┼─────────────────┼────┼──┼───────────┼───────────┼──┼────┤
│ 11 │9010│臺中縣清水鎮○○路125巷1號        │甲地○  │竊盜│台新銀行信用卡帳單、  │台新銀行信用卡帳單、  │    │        │
│    │    │                                  │        │信件│台哥大帳單            │台哥大帳單            │    │        │
├──┼──┼─────────────────┼────┼──┼───────────┼───────────┼──┼────┤
│ 12 │9010│臺中縣清水鎮○○路125巷1號        │申○○  │竊盜│花旗銀行信用卡帳單    │花旗銀行信用卡帳單    │    │        │
│    │    │                                  │        │信件│                      │                      │    │        │
├──┼──┼─────────────────┼────┼──┼───────────┼───────────┼──┼────┤
│ 13 │9009│臺中縣清水鎮○○路125巷26號       │王鄭水份│竊盜│華僑銀行帳單、        │華僑銀行帳單、        │    │        │
│    │    │                   │        │信件│富邦銀行帳單          │富邦銀行帳單          │    │        │
├──┼──┼─────────────────┼────┼──┼───────────┼───────────┼──┼────┤
│ 14 │9011│臺中縣清水鎮○○路125巷3號        │Ｖ○○  │竊盜│匯通銀行信用卡帳單、  │匯通銀行信用卡帳單、  │    │        │
│    │    │                                  │        │信件│國泰人壽保單          │國泰人壽保單          │    │        │
├──┼──┼─────────────────┼────┼──┼───────────┼───────────┼──┼────┤
│ 15 │9101│臺中縣清水鎮○○路125巷6號        │甲庚○  │竊盜│遠傳電信帳單          │遠傳電信帳單          │    │        │
│    │    │                                  │        │信件│                      │                      │    │        │
├──┼──┼─────────────────┼────┼──┼───────────┼───────────┼──┼────┤
│ 16 │9011│臺中縣清水鎮○○路217號           │辛○○  │竊盜│共同基金申購書、      │共同基金申購書、      │    │        │
│    │    │                                  │        │信件│共同基金交易明        │共同基金交易明        │    │        │
├──┼──┼─────────────────┼────┼──┼───────────┼───────────┼──┼────┤
│ 17 │9110│臺中縣清水鎮○○路229號           │天○○○│竊盜│東信電訊帳單、        │東信電訊帳單、        │    │        │
│    │    │                                  │        │信件│大安銀行帳單、        │大安銀行帳單、        │    │        │
│    │    │                                  │        │    │家樂福得益卡          │家樂福得益卡          │    │        │
├──┼──┼─────────────────┼────┼──┼───────────┼───────────┼──┼────┤
│ 18 │9011│臺中縣清水鎮○○路77巷25號        │戊○○  │竊盜│台新銀行信用卡帳單    │台新銀行信用卡帳單    │    │        │
│    │    │                                  │        │信件│                      │                      │    │        │
├──┼──┼─────────────────┼────┼──┼───────────┼───────────┼──┼────┤
│ 19 │9011│臺中縣清水鎮○○路77巷28號        │玄○○  │竊盜│台哥大帳單            │台哥大帳單            │    │        │
│    │    │                                  │        │信件│第一銀行繳款通知      │第一銀行繳款通知      │    │        │
├──┼──┼─────────────────┼────┼──┼───────────┼───────────┼──┼────┤
│ 20 │9102│臺中縣清水鎮○○路77巷7號         │甲玄○  │竊盜│台灣銀行信用卡帳單    │台灣銀行信用卡帳單    │    │        │
│    │    │                                  │        │信件│                      │                      │    │        │
├──┼──┼─────────────────┼────┼──┼───────────┼───────────┼──┼────┤
│ 21 │9012│臺中縣清水鎮○○路77巷8號         │Ｕ○○  │竊盜│誠泰銀行信用卡帳單    │誠泰銀行信用卡帳單    │    │        │
│    │    │                                  │        │信件│                      │                      │    │        │
├──┼──┼─────────────────┼────┼──┼───────────┼───────────┼──┼────┤
│ 22 │9009│臺中縣清水鎮○○路125巷8號        │甲Ｐ○  │竊盜│花旗銀行信用卡張    │花旗銀行信用卡張    │ 有 │        │
│    │    │                                  │        │信件│                      │                      │    │        │
├──┼──┼─────────────────┼────┼──┼───────────┼───────────┼──┼────┤
│ 23 │9012│臺中縣沙鹿鎮○○路5巷11-3號       │甲Ｊ○  │竊盜│萬通銀行信用卡帳單    │萬通銀行信用卡帳單    │    │        │
│    │    │               │        │信件│聯邦銀行信用卡帳單    │聯邦銀行信用卡帳單    │    │        │
│    │    │                                  │        │    │花旗銀行信用卡帳單    │花旗銀行信用卡帳單    │    │        │
│    │    │                                  │        │    │台新銀行信用卡帳單    │台新銀行信用卡帳單    │    │        │
├──┼──┼─────────────────┼────┼──┼───────────┼───────────┼──┼────┤
│ 24 │9011│臺中縣沙鹿鎮○○路5巷12-3號       │乙丙○  │竊盜│南山人壽保單          │南山人壽保單          │    │        │
│    │    │                                  │        │信件│                      │                      │    │        │
├──┼──┼─────────────────┼────┼──┼───────────┼───────────┼──┼────┤
│ 25 │9011│臺中縣沙鹿鎮○○路5巷12號2樓      │甲ｗ○  │竊盜│中國信託信用卡帳單    │中國信託信用卡帳單    │    │        │
│    │    │                                  │        │信件│                      │                      │    │        │
├──┼──┼─────────────────┼────┼──┼───────────┼───────────┼──┼────┤
│ 26 │9011│臺中縣沙鹿鎮○○路5巷12-3號       │ｎ○○  │竊盜│南山人壽保單          │南山人壽保單          │    │        │
│    │    │                                  │        │信件│                      │                      │    │        │
├──┼──┼─────────────────┼────┼──┼───────────┼───────────┼──┼────┤
│ 27 │9011│臺中縣沙鹿鎮○○路5巷13-2號       │丁○○  │竊盜│萬泰銀行信用卡帳單    │萬泰銀行信用卡帳單    │    │        │
│    │    │                                  │        │信件│                      │                      │    │        │
├──┼──┼─────────────────┼────┼──┼───────────┼───────────┼──┼────┤
│ 28 │9101│臺中縣沙鹿鎮○○路5巷13號之1      │寅○○  │竊盜│遠東商銀信用卡帳單    │遠東商銀信用卡帳單    │    │        │
│    │    │                                  │        │信件│三商人壽保單          │三商人壽保單          │    │        │
├──┼──┼─────────────────┼────┼──┼───────────┼───────────┼──┼────┤
│ 29 │9012│臺中縣沙鹿鎮○○路5巷15-1號       │甲天○  │竊盜│遠傳電信帳單          │遠傳電信帳單          │    │        │
│    │    │                                  │        │信件│                      │                      │    │        │
├──┼──┼─────────────────┼────┼──┼───────────┼───────────┼──┼────┤
│ 30 │9007│臺中縣沙鹿鎮○○路5巷15-2號       │Ｉ○○  │竊盜│玉山銀行信用卡帳單    │玉山銀行信用卡帳單    │    │        │
│    │    │                                  │        │信件│慶豐銀行信用卡帳單    │慶豐銀行信用卡帳單    │    │        │
│    │    │                                  │        │    │台新銀行信用卡帳單    │台新銀行信用卡帳單    │    │        │
├──┼──┼─────────────────┼────┼──┼───────────┼───────────┼──┼────┤
│ 31 │9010│臺中市○○路5巷15-3號             │甲ｑ○  │竊盜│中國信託信用卡帳單    │中國信託信用卡帳單    │    │        │
│    │    │                                  │        │信件│大安銀行信用卡帳單    │大安銀行信用卡帳單    │    │        │
│    │    │                                  │        │    │聯邦銀行信用卡帳單    │聯邦銀行信用卡帳單    │    │        │
│    │    │                                  │        │    │中華電信帳單          │中華電信帳單          │    │        │
├──┼──┼─────────────────┼────┼──┼───────────┼───────────┼──┼────┤
│ 32 │9010│臺中縣沙鹿鎮○○路5巷15-3號       │甲子○  │竊盜│中國信託信用卡帳單    │中國信託信用卡帳單    │    │        │
│    │    │                                  │        │信件│                      │                      │    │        │
├──┼──┼─────────────────┼────┼──┼───────────┼───────────┼──┼────┤
│ 33 │9101│臺中縣沙鹿鎮○○路5巷16號         │宇○○  │竊盜│台新銀行信用卡帳單    │台新銀行信用卡帳單    │    │        │
│    │    │                                  │        │信件│                      │                      │    │        │
├──┼──┼─────────────────┼────┼──┼───────────┼───────────┼──┼────┤
│ 34 │9012│臺中縣沙鹿鎮○○路5巷18-3號       │甲Ｎ○  │竊盜│台新銀行信用卡帳單    │台新銀行信用卡帳單    │    │        │
│    │    │                                  │        │信件│                      │                      │    │        │
├──┼──┼─────────────────┼────┼──┼───────────┼───────────┼──┼────┤
│ 35 │9011│臺中縣沙鹿鎮○○路5巷19-1號2樓    │甲寅○  │竊盜│中國信託信用卡帳單    │中國信託信用卡帳單    │ 有 │24萬元  │
│    │    │                                  │        │信件│                      │                      │    │        │
├──┼──┼─────────────────┼────┼──┼───────────┼───────────┼──┼────┤
│ 36 │9012│臺中縣沙鹿鎮○○路5巷19-3號       │甲ｙ○  │竊盜│聯邦銀行密碼通知書    │聯邦銀行密碼通知書    │    │        │
│    │    │                                  │        │信件│                      │                      │    │        │
├──┼──┼─────────────────┼────┼──┼───────────┼───────────┼──┼────┤
│ 37 │9012│臺中縣沙鹿鎮○○路5巷20-2號3樓    │鄧雅雯  │竊盜│富邦銀行信用卡帳單    │富邦銀行信用卡帳單    │    │        │
│    │    │                                  │        │信件│                      │                      │    │        │
├──┼──┼─────────────────┼────┼──┼───────────┼───────────┼──┼────┤
│ 38 │9012│臺中縣沙鹿鎮○○路5巷20-3號       │Ｙ○○  │竊盜│保費通知書            │保費通知書            │    │        │
│    │    │                                  │        │信件│                      │                      │    │        │
├──┼──┼─────────────────┼────┼──┼───────────┼───────────┼──┼────┤
│ 39 │9012│臺中縣沙鹿鎮○○路5巷20號3樓      │ｗ○○  │竊盜│國泰人壽保費通知書    │國泰人壽保費通知書    │    │        │
│    │    │                                  │        │信件│                      │                      │    │        │
├──┼──┼─────────────────┼────┼──┼───────────┼───────────┼──┼────┤
│ 40 │9012│臺中縣沙鹿鎮○○路5巷21-3號       │己○○  │竊盜│台新銀行信用卡帳單    │台新銀行信用卡帳單    │    │        │
│    │    │                                  │        │信件│                      │                      │    │        │
├──┼──┼─────────────────┼────┼──┼───────────┼───────────┼──┼────┤
│ 41 │9012│臺中縣沙鹿鎮○○路5巷21號2樓      │ｆ○○  │竊盜│台新銀行信用卡帳單    │台新銀行信用卡帳單    │    │        │
│    │    │                                  │        │信件│                      │                      │    │        │
├──┼──┼─────────────────┼────┼──┼───────────┼───────────┼──┼────┤
│ 42 │9011│臺中縣沙鹿鎮○○路5巷22-2號       │季美芬  │竊盜│富邦銀行信用卡帳單    │富邦銀行信用卡帳單    │    │        │
│    │    │       │        │信件│                      │                      │    │        │
├──┼──┼─────────────────┼────┼──┼───────────┼───────────┼──┼────┤
│ 43 │9012│臺中縣沙鹿鎮○○路5巷22-2號       │甲ｚ○  │竊盜│台新銀行信用卡帳單    │台新銀行信用卡帳單    │    │        │
│    │    │                                  │        │信件│                      │                      │    │        │
├──┼──┼─────────────────┼────┼──┼───────────┼───────────┼──┼────┤
│ 44 │9012│臺中縣沙鹿鎮○○路5巷22-3號4樓    │甲Ｘ○  │竊盜│台新銀行信用卡帳單    │台新銀行信用卡帳單    │    │        │
│    │    │                                  │        │信件│                      │                      │    │        │
├──┼──┼─────────────────┼────┼──┼───────────┼───────────┼──┼────┤
│ 45 │9101│臺中縣沙鹿鎮○○路5巷23號         │ｂ○○  │竊盜│荷蘭銀行信用卡帳單    │荷蘭銀行信用卡帳單    │    │        │
│    │    │                                  │        │信件│富邦銀行信用卡帳單    │富邦銀行信用卡帳單    │    │        │
│    │    │                                  │        │    │花旗銀行信用卡帳單    │花旗銀行信用卡帳單    │    │        │
│    │    │                                  │        │    │台新銀行信用卡帳單    │台新銀行信用卡帳單    │    │        │
├──┼──┼─────────────────┼────┼──┼───────────┼───────────┼──┼────┤
│ 46 │9010│臺中縣沙鹿鎮○○路5巷23號         │甲ｃ○  │竊盜│富邦銀行信用卡帳單    │富邦銀行信用卡帳單    │    │        │
│    │    │                                  │        │信件│匯豐銀行信用卡帳單    │匯豐銀行信用卡帳單    │    │        │
│    │    │                                  │        │    │安信e卡信用卡帳單     │安信e卡信用卡帳單   │    │        │
│    │    │                                  │        │    │台新銀行信用卡帳單    │台新銀行信用卡帳單    │    │        │
├──┼──┼─────────────────┼────┼──┼───────────┼───────────┼──┼────┤
│ 47 │9011│臺中縣沙鹿鎮○○路5巷24-1號       │ｐ○○  │竊盜│台灣銀行信用卡帳單    │台灣銀行信用卡帳單    │    │        │
│    │    │                                  │        │信件│                      │                      │    │        │
├──┼──┼─────────────────┼────┼──┼───────────┼───────────┼──┼────┤
│ 48 │9011│臺中縣沙鹿鎮○○路5巷24號         │Ａ○○  │竊盜│聯邦銀行信用卡帳單    │聯邦銀行信用卡帳單    │    │        │
│    │    │                                  │        │信件│台電電費收據          │台電電費收據          │    │        │
├──┼──┼─────────────────┼────┼──┼───────────┼───────────┼──┼────┤
│ 49 │9101│臺中縣沙鹿鎮○○路5巷25-1號       │ｒ○○  │竊盜│紐約人壽保險通知書    │紐約人壽保險通知書    │    │        │
│    │    │                                  │        │信件│                      │                      │    │        │
├──┼──┼─────────────────┼────┼──┼───────────┼───────────┼──┼────┤
│ 50 │9010│臺中縣沙鹿鎮○○路5巷25號         │Ｘ○○  │竊盜│台哥大電信帳單        │台哥大電信帳單        │    │        │
│    │    │                                  │        │信件│                      │                      │    │        │
├──┼──┼─────────────────┼────┼──┼───────────┼───────────┼──┼────┤
│ 51 │9101│臺中縣沙鹿鎮○○路5巷25號之3      │甲ｐ○  │竊盜│台新銀行信用卡帳單    │台新銀行信用卡帳單    │    │        │
│    │    │   │        │信件│                      │                      │    │        │
├──┼──┼─────────────────┼────┼──┼───────────┼───────────┼──┼────┤
│ 52 │9011│臺中縣沙鹿鎮○○路5巷20號         │甲Ｂ○  │竊盜│匯豐銀行信用卡帳單    │匯豐銀行信用卡帳單    │    │        │
│    │    │                                  │        │信件│                      │                      │    │        │
├──┼──┼─────────────────┼────┼──┼───────────┼───────────┼──┼────┤
│ 53 │9008│臺中縣沙鹿鎮○○路5巷3-3號4樓     │甲ｆ○  │竊盜│健保保費收據          │健保保費收據          │    │        │
│    │    │                                  │        │信件│電子計算機發票        │電子計算機發票        │    │        │
├──┼──┼─────────────────┼────┼──┼───────────┼───────────┼──┼────┤
│ 54 │9009│臺中縣清水鎮○○街110號           │乙乙○  │竊盜│匯豐銀行信用卡帳單    │匯豐銀行信用卡帳單    │    │        │
│    │    │                                  │        │信件│台哥大帳單            │台哥大帳單            │    │        │
│    │    │                                  │        │    │台新銀行信用卡帳單    │台新銀行信用卡帳單    │    │        │
├──┼──┼─────────────────┼────┼──┼───────────┼───────────┼──┼────┤
│ 55 │9909│臺中縣清水鎮○○街63-10號         │甲宙○  │竊盜│台電繳費收據          │台電繳費收據          │    │        │
│    │    │                                  │        │信件│台新銀行帳單          │台新銀行帳單          │    │        │
├──┼──┼─────────────────┼────┼──┼───────────┼───────────┼──┼────┤
│ 56 │9009│臺中縣清水鎮○○街63-2號          │壬○○  │竊盜│汽車燃料費繳費通知書  │汽車燃料費繳費通知書  │    │        │
│    │    │                                  │        │信件│                      │                      │    │        │
├──┼──┼─────────────────┼────┼──┼───────────┼───────────┼──┼────┤
│ 57 │9009│臺中縣清水鎮○○街63-2號          │丙○○  │竊盜│聯邦銀行信用卡帳單    │聯邦銀行信用卡帳單    │    │        │
│    │    │                                  │        │信件│匯豐銀行信用卡帳單    │匯豐銀行信用卡帳單    │    │        │
├──┼──┼─────────────────┼────┼──┼───────────┼───────────┼──┼────┤
│ 58 │9009│臺中縣清水鎮○○街63-8號          │戚雅惠  │竊盜│荷蘭銀行信用卡帳單    │荷蘭銀行信用卡帳單    │    │        │
│    │    │                                  │        │信件│富邦銀行信用卡帳單    │富邦銀行信用卡帳單    │    │        │
├──┼──┼─────────────────┼────┼──┼───────────┼───────────┼──┼────┤
│ 59 │9007│臺中縣清水鎮○○街65-11號2樓      │甲Ｖ○  │竊盜│台電繳費收據          │台電繳費收據          │    │        │
│    │    │                                  │        │信件│                      │                      │    │        │
├──┼──┼─────────────────┼────┼──┼───────────┼───────────┼──┼────┤
│ 60 │9009│臺中縣清水鎮○○街65-1號          │甲Ｆ○  │竊盜│華南銀行存款明細      │華南銀行存款明細      │    │        │
│    │    │                                  │        │信件│中小企銀信用卡帳單    │中小企銀信用卡帳單    │    │        │
├──┼──┼─────────────────┼────┼──┼───────────┼───────────┼──┼────┤
│ 61 │9011│臺中縣清水鎮○○街65-1號          │甲Ｇ○  │竊盜│東信電訊帳單          │東信電訊帳單          │    │        │
│    │    │                                  │        │信件│繳費通知書            │繳費通知書            │    │        │
├──┼──┼─────────────────┼────┼──┼───────────┼───────────┼──┼────┤
│ 62 │9011│臺中縣清水鎮○○街65-6號5樓       │甲Ｙ○  │竊盜│存證信函              │存證信函              │    │        │
│    │    │                                  │        │信件│誠泰銀行信用卡密碼單  │誠泰銀行信用卡密碼單  │    │        │
│    │    │                                  │        │    │中國信託帳單          │中國信託帳單          │    │        │
├──┼──┼─────────────────┼────┼──┼───────────┼───────────┼──┼────┤
│ 63 │9010│臺中縣清水鎮○○街67號            │蔡孟凌  │竊盜│匯豐銀行信用卡帳單    │匯豐銀行信用卡帳單    │    │        │
│    │    │                                  │        │信件│                      │                      │    │        │
├──┼──┼─────────────────┼────┼──┼───────────┼───────────┼──┼────┤
│ 64 │9008│臺中縣清水鎮○○街67號            │甲Ｕ○  │竊盜│中國信託信用卡帳單    │中國信託信用卡帳單    │    │        │
│    │    │                                  │        │信件│                      │                      │    │        │
├──┼──┼─────────────────┼────┼──┼───────────┼───────────┼──┼────┤
│ 65 │9009│臺中縣清水鎮○○街71號            │子○○  │竊盜│郵政儲金帳戶收支表    │郵政儲金帳戶收支表    │    │        │
│    │    │                                  │        │信件│                      │                      │    │        │
├──┼──┼─────────────────┼────┼──┼───────────┼───────────┼──┼────┤
│ 66 │9008│臺中縣清水鎮○○街71號2樓         │甲Ｒ○  │竊盜│台新銀行信用卡帳單    │台新銀行信用卡帳單    │ │        │
│    │    │                                  │        │信件│美商人壽保險單        │美商人壽保險單        │    │        │
├──┼──┼─────────────────┼────┼──┼───────────┼───────────┼──┼────┤
│ 67 │9008│臺中縣清水鎮○○街73號            │甲Ｑ○  │竊盜│慶豐銀行信用卡帳單    │慶豐銀行信用卡帳單    │    │        │
│    │    │                                  │        │信件│郵政劃撥收支明細      │郵政劃撥收支明細      │    │        │
├──┼──┼─────────────────┼────┼──┼───────────┼───────────┼──┼────┤
│ 68 │9010│臺中縣清水鎮○○街73號            │丑○○  │竊盜│郵政劃撥收支明細      │郵政劃撥收支明細      │    │        │
│    │    │                                  │        │信件│玉山銀行信用卡        │玉山銀行信用卡        │    │        │
├──┼──┼─────────────────┼────┼──┼───────────┼───────────┼──┼────┤
│ 69 │9009│臺中縣清水鎮○○街92號            │甲戊○  │竊盜│匯豐銀行信用卡帳單    │匯豐銀行信用卡帳單    │    │        │
│    │    │                                  │        │信件│                      │                      │    │        │
├──┼──┼─────────────────┼────┼──┼───────────┼───────────┼──┼────┤
│ 70 │9007│臺中縣清水鎮○○街92號            │甲甲○  │竊盜│台新銀行信用卡帳單    │台新銀行信用卡帳單    │    │        │
│    │    │                                  │        │信件│聯邦銀行信用卡帳單    │聯邦銀行信用卡帳單    │ 有 │20萬元  │
│    │    │                                  │        │    │中國信託信用卡帳單    │中國信託信用卡帳單    │    │        │
├──┼──┼─────────────────┼────┼──┼───────────┼───────────┼──┼────┤
│ 71 │9009│臺中縣清水鎮○○街92號            │ｚ○○  │竊盜│匯豐銀行信用卡帳單    │匯豐銀行信用卡帳單    │    │        │
│    │    │                                  │        │信件│中華電信帳單          │中華電信帳單          │    │        │
├──┼──┼─────────────────┼────┼──┼───────────┼───────────┼──┼────┤
│ 72 │9007│臺中縣清水鎮○○街92號            │乙○○  │竊盜│玉山銀行信用卡帳單    │玉山銀行信用卡帳單    │    │        │
│    │    │                                  │        │信件│匯通銀行信用卡帳單    │匯通銀行信用卡帳單    │ 有 │數萬元  │
│    │    │                                  │        │    │中國信託信用卡帳單    │中國信託信用卡帳單    │    │        │
│    │    │                                  │        │    │匯豐銀行信用卡帳單    │匯豐銀行信用卡帳單    │    │        │
├──┼──┼─────────────────┼────┼──┼───────────┼───────────┼──┼────┤
│ 73 │9009│臺中縣清水鎮○○街67-1號          │甲Ｚ○  │竊盜│渣打信用卡帳單        │渣打信用卡帳單        │    │        │
│    │    │                                  │        │信件│台新銀行帳單          │台新銀行帳單          │    │        │
│    │    │                                  │        │    │誠泰銀行帳單          │誠泰銀行帳單          │    │        │
├──┼──┼─────────────────┼────┼──┼───────────┼───────────┼──┼────┤
│ 74 │9102│臺中市○○區○○路160巷4弄25號10樓│ｅ○○  │竊盜│玉山銀行帳單          │玉山銀行帳單          │    │        │
│    │    │                                  │        │信件│匯豐銀行帳單          │匯豐銀行帳單          │    │        │
│    │    │                                  │        │    │中華電信帳單          │中華電信帳單          │    │        │
│    │    │                                  │        │    │花旗銀行帳單          │花旗銀行帳單          │    │       │
├──┼──┼─────────────────┼────┼──┼───────────┼───────────┼──┼────┤
│ 75 │9102│臺中市○○區○○路160巷4弄25號5樓 │ｙ○○  │竊盜│華僑銀行帳單          │華僑銀行帳單          │    │        │
│    │    │                                  │        │信件│匯通銀行帳單          │匯通銀行帳單          │    │        │
│    │    │                                  │        │    │中華電信帳單          │中華電信帳單          │    │        │
├──┼──┼─────────────────┼────┼──┼───────────┼───────────┼──┼────┤
│ 76 │9101│臺中市○○區○○路160巷4弄25號6樓 │卯○○○│竊盜│誠泰銀行信用卡帳單    │誠泰銀行信用卡帳單    │    │        │
│    │    │                                  │        │信件│                      │                      │    │        │
├──┼──┼─────────────────┼────┼──┼───────────┼───────────┼──┼────┤
│ 77 │9102│臺中市○○區○○路160巷4弄25號7樓 │ｋ○○○│竊盜│台哥大帳單            │台哥大帳單            │    │        │
│    │    │                                  │        │信件│                      │                      │    │        │
├──┼──┼─────────────────┼────┼──┼───────────┼───────────┼──┼────┤
│ 78 │9102│臺中市○○區○○路160巷4弄25號8樓 │甲Ｌ○  │竊盜│荷蘭銀行信用卡帳單    │荷蘭銀行信用卡帳單    │    │        │
│    │    │                                  │        │信件│中華電信收費收據      │中華電信收費收據      │    │        │
├──┼──┼─────────────────┼────┼──┼───────────┼───────────┼──┼────┤
│ 79 │9101│臺中市○○區○○路160巷4弄27號10樓│甲亥○○│竊盜│扣繳憑單              │扣繳憑單              │    │        │
│    │    │                                  │ │信件│三大醫事檢驗所打折卡  │三大醫事檢驗所打折卡  │    │        │
├──┼──┼─────────────────┼────┼──┼───────────┼───────────┼──┼────┤
│ 80 │9102│臺中市○○區○○路160巷4弄27號11樓│甲戌○  │竊盜│富邦銀行帳單          │富邦銀行帳單          │    │        │
│    │    │                                  │        │信件│匯豐銀行帳單          │匯豐銀行帳單          │    │        │
│    │    │                                  │        │    │所得稅扣繳憑單        │所得稅扣繳憑單        │    │        │
├──┼──┼─────────────────┼────┼──┼───────────┼───────────┼──┼────┤
│ 81 │9102│臺中市○○區○○路160巷4弄27號12樓│甲ｔ○  │竊盜│玉山銀行帳單          │玉山銀行帳單          │    │        │
│    │    │                                  │        │信件│匯豐銀行帳單          │匯豐銀行帳單          │    │        │
│    │    │                       │        │    │三商美邦人壽繳費明細  │三商美邦人壽繳費明細  │    │        │
├──┼──┼─────────────────┼────┼──┼───────────┼───────────┼──┼────┤
│ 82 │9102│臺中市○○區○○路160巷4弄27號3樓 │午○○  │竊盜│台新銀行信用卡帳單    │台新銀行信用卡帳單    │    │        │
│    │    │                                  │        │信件│補發機車行照通知書    │補發機車行照通知書    │    │        │
├──┼──┼─────────────────┼────┼──┼───────────┼───────────┼──┼────┤
│ 83 │9103│臺中市○○區○○路160巷4弄27號5樓 │Ｅ○○  │竊盜│中華電信帳單          │中華電信帳單          │    │        │
│    │    │                                  │        │信件│一般信件              │一般信件              │    │        │
├──┼──┼─────────────────┼────┼──┼───────────┼───────────┼──┼────┤
│ 84 │9101│臺中市○○區○○路160巷4弄27號7樓 │Ｑ○○○│竊盜│荷蘭銀行帳單          │荷蘭銀行帳單          │    │        │
│    │    │                                  │        │信件│花旗銀行帳單          │花旗銀行帳單          │    │        │
│    │    │                                  │        │    │華信安泰帳單          │華信安泰帳單          │    │        │
│    │    │                                  │        │    │大眾銀行帳單          │大眾銀行帳單          │    │        │
│    │    │                                  │        │    │中華電信帳單          │中華電信帳單          │    │        │
├──┼──┼─────────────────┼────┼──┼───────────┼───────────┼──┼────┤
│ 85 │9102│臺中市○○區○○路160巷4弄27號8樓 │Ｆ○○  │竊盜│一般明信片            │一般明信片            │    │        │
│    │    │                                  │        │信件│                      │                   │    │        │
├──┼──┼─────────────────┼────┼──┼───────────┼───────────┼──┼────┤
│ 86 │9102│臺中市○○區○○路160巷4弄27號9樓 │甲Ｅ    │竊盜│世華銀行信用卡帳單    │世華銀行信用卡帳單    │    │        │
│    │    │                                  │        │信件│                      │                      │    │        │
├──┼──┼─────────────────┼────┼──┼───────────┼───────────┼──┼────┤
│ 87 │9102│臺中市○○區○○路160巷4弄29號4樓 │甲癸○  │竊盜│匯通銀行通知書        │匯通銀行通知書        │    │        │
│    │    │                                  │        │信件│                      │                      │    │        │
├──┼──┼─────────────────┼────┼──┼───────────┼───────────┼──┼────┤
│ 88 │9102│臺中市○○區○○路160巷4弄31號10樓│地○○  │竊盜│華僑銀行帳單          │華僑銀行帳單          │    │        │
│    │    │                                  │        │信件│                      │                      │    │        │
├──┼──┼─────────────────┼────┼──┼───────────┼───────────┼──┼────┤
│ 89 │9101│臺中市○○區○○路160巷4弄31號11樓│甲ｏ○  │竊盜│玉山銀行帳單          │玉山銀行帳單          │    │        │
│    │    │                                  │        │信件│大眾銀行帳單          │大眾銀行帳單          │    │        │
│    │    │                                  │        │    │中華電信帳單          │中華電信帳單          │    │        │
├──┼──┼─────────────────┼────┼──┼───────────┼───────────┼──┼────┤
│ 90 │9102│臺中市○○區○○路160巷4弄31號12樓│乙甲○  │竊盜│中國信託帳單          │中國信託帳單          │    │        │
│    │    │                   │        │信件│台哥大電信帳單        │台哥大電信帳單        │    │        │
│    │    │                                  │        │    │台新銀行帳單          │台新銀行帳單          │    │        │
│    │    │                                  │        │    │南山人壽繳費通知書    │南山人壽繳費通知書    │    │        │
├──┼──┼─────────────────┼────┼──┼───────────┼───────────┼──┼────┤
│ 91 │9102│臺中市○○區○○路160巷4弄31號2樓 │未○○  │竊盜│富邦銀行信用卡帳單    │富邦銀行信用卡帳單    │    │        │
│    │    │                                  │        │信件│                      │                      │    │        │
├──┼──┼─────────────────┼────┼──┼───────────┼───────────┼──┼────┤
│ 92 │    │臺中市○○區○○路160巷4弄31號3樓 │ｕ○○  │竊盜│中友百貨聯名卡        │中友百貨聯名卡        │    │        │
│    │    │                                  │        │信件│中華電信帳單          │中華電信帳單          │    │        │
│    │    │                                  │        │    │BALLY一般信件         │BALLY一般信件         │    │        │
├──┼──┼─────────────────┼────┼──┼───────────┼───────────┼──┼────┤
│ 93 │9101│臺中市○○區○○路160巷4弄31號4樓 │甲Ｈ○○│竊盜│玉山銀行帳單          │玉山銀行帳單          │    │        │
│    │    │                                  │        │信件│美國AIG信用卡帳單     │美國AIG信用卡帳單     │    │        │
│    │    │                                  │        │    │中友百貨帳單          │中友百貨帳單          │    │        │
├──┼──┼─────────────────┼────┼──┼───────────┼───────────┼──┼────┤
│ 94 │9101│臺中市○○區○○路160巷4弄31號7樓 │郭自強  │竊盜│東訊電信帳單          │東訊電信帳單          │    │        │
│    │    │                                  │        │信件│                      │                      │    │        │
├──┼──┼─────────────────┼────┼──┼───────────┼───────────┼──┼────┤
│ 95 │9102│臺中市○○區○○路160巷4弄31號9樓 │ｌ○○  │竊盜│國寶人壽保單          │國寶人壽保單          │    │        │
│    │    │                                  │        │信件│花旗信用卡帳單        │花旗信用卡帳單        │    │        │
│    │    │                                  │        │    │中國信託信用卡帳單    │中國信託信用卡帳單    │    │        │
│    │    │                                  │        │    │玉山銀行信用卡帳單    │玉山銀行信用卡帳單    │    │        │
│    │    │                                  │        │    │佳迪福保單            │佳迪福保單            │    │        │
│    │    │                                  │        │    │友邦信用卡帳單        │友邦信用卡帳單        │    │        │
├──┼──┼─────────────────┼────┼──┼───────────┼───────────┼──┼────┤
│ 96 │9101│臺中市○○區○○路160巷4弄31號9樓 │甲巳○  │竊盜│玉山銀行帳單          │玉山銀行帳單          │    │        │
│    │    │                                  │        │信件│中國信託帳單          │中國信託帳單          │ 有 │        │
│    │    │                                  │        │    │花旗銀行帳單          │花旗銀行帳單          │    │        │
│    │    │                                  │        │    │友邦銀行帳單          │友邦銀行帳單          │    │        │
├──┼──┼─────────────────┼────┼──┼───────────┼───────────┼──┼────┤
│ 97 │9101│臺中市○○區○○路160巷4弄33號10樓│甲壬○  │竊盜│中華電信帳單          │中華電信帳單          │    │        │
│    │    │               │        │信件│華僑銀行帳單          │華僑銀行帳單          │    │        │
├──┼──┼─────────────────┼────┼──┼───────────┼───────────┼──┼────┤
│ 98 │9101│臺中市○○區○○路160巷4弄33號10樓│甲ｖ○  │竊盜│誠泰銀行帳單          │誠泰銀行帳單          │    │        │
│    │    │                                  │        │信件│遠傳電信帳單          │遠傳電信帳單          │    │        │
├──┼──┼─────────────────┼────┼──┼───────────┼───────────┼──┼────┤
│ 99 │9101│臺中市○○區○○路160巷4弄33號11樓│甲ｋ○  │竊盜│扣繳憑單              │扣繳憑單              │    │        │
│    │    │                                  │        │信件│機車強制保險通知書    │機車強制保險通知書    │    │        │
│    │    │                                  │        │    │美商人壽保險通知書    │美商人壽保險通知書    │    │        │
│    │    │                                  │        │    │聯邦銀行帳單          │聯邦銀行帳單          │    │        │
├──┼──┼─────────────────┼────┼──┼───────────┼───────────┼──┼────┤
│100 │9102│臺中市○○區○○路160巷4弄33號3樓 │Ｚ○○  │竊盜│華南銀行信用卡帳單    │華南銀行信用卡帳單    │    │        │
│    │    │                                  │        │信件│                      │                      │    │        │
├──┼──┼─────────────────┼────┼──┼───────────┼───────────┼──┼────┤
│101 │9102│臺中市○○區○○路160巷4弄33號4樓 │甲乙○  │竊盜│台新銀行帳單          │台新銀行帳單          │    │        │
│    │    │                                  │        │信件│                      │                      │    │        │
├──┼──┼─────────────────┼────┼──┼───────────┼───────────┼──┼────┤
│102 │9102│臺中市○○區○○路160巷4弄33號5樓 │甲ｇ○  │竊盜│華僑銀行帳單          │華僑銀行帳單          │    │        │
│    │    │                                  │        │信件│安泰銀行帳單          │安泰銀行帳單          │    │        │
│    │    │                                  │        │    │中國信託帳單          │中國信託帳單          │    │        │
│    │    │                                  │        │    │匯豐銀行帳單          │匯豐銀行帳單          │    │        │
├──┼──┼─────────────────┼────┼──┼───────────┼───────────┼──┼────┤
│103 │9101│臺中市○○區○○路160巷4弄33號6樓 │甲ｕ○○│竊盜│萬泰商銀信用卡帳單    │萬泰商銀信用卡帳單    │    │        │
│    │    │                                  │        │信件│中國信託信用卡帳單    │中國信託信用卡帳單    │    │        │
│    │    │                                  │        │    │中華電信帳單          │中華電信帳單          │    │        │
│    │    │                                  │        │    │國泰人壽繳費通知書    │國泰人壽繳費通知書    │    │        │
│    │    │                                  │        │    │三商人壽通知書        │三商人壽通知書        │    │        │
├──┼──┼─────────────────┼────┼──┼───────────┼───────────┼──┼────┤
│104 │9001│臺中市○○區○○路160巷4弄33號8樓 │Ｂ○○  │竊盜│扣繳憑單              │扣繳憑單              │    │        │
│    │    │                                  │        │信件│花旗銀行帳單          │花旗銀行帳單          │    │        │
│    │    │                                  │        │    │建宏證券對帳單        │建宏證券對帳單        │    │        │
├──┼──┼─────────────────┼────┼──┼───────────┼───────────┼──┼────┤
│105 │9012│臺中市○○區○○路160巷4弄35號2樓 │甲ｄ○  │竊盜│中國國際商銀帳單      │中國國際商銀帳單      │    │        │
│    │    │                                  │        │信件│安信E卡帳單           │安信E卡帳單           │    │        │
│    │    │                                  │        │    │安泰人壽保險通知書    │安泰人壽保險通知書    │    │        │
├──┼──┼─────────────────┼────┼──┼───────────┼───────────┼──┼────┤
│106 │9102│臺中市○○區○○路160巷4弄35號4樓 │亥○○  │竊盜│南山人壽保險通知書    │南山人壽保險通知書    │    │        │
│    │    │                                  │        │信件│                      │                      │    │        │
├──┼──┼─────────────────┼────┼──┼───────────┼───────────┼──┼────┤
│107 │9101│臺中市○○區○○路160巷4弄37號10樓│甲ｂ○  │竊盜│誠泰銀行帳單          │誠泰銀行帳單          │    │        │
│ │    │                                  │        │信件│匯豐銀行帳單          │匯豐銀行帳單          │    │        │
│    │    │                                  │        │    │華信銀行帳單          │華信銀行帳單          │    │        │
│    │    │                                  │        │    │中國信託帳單          │中國信託帳單          │    │        │
├──┼──┼─────────────────┼────┼──┼───────────┼───────────┼──┼────┤
│108 │9102│臺中市○○區○○路160巷4弄37號12樓│甲未○  │竊盜│華南銀行帳單          │華南銀行帳單          │    │        │
│    │    │                                  │        │信件│                      │                      │    │        │
├──┼──┼─────────────────┼────┼──┼───────────┼───────────┼──┼────┤
│109 │9102│臺中市○○區○○路160巷4弄37號4樓 │Ｏ○○  │竊盜│中國信託帳單          │中國信託帳單       │    │        │
│    │    │                                  │        │信件│南山人壽保險單        │南山人壽保險單        │    │        │
├──┼──┼─────────────────┼────┼──┼───────────┼───────────┼──┼────┤
│110 │9101│臺中市○○區○○路160巷4弄37號6樓 │甲ｊ○  │竊盜│泛亞電信帳單          │泛亞電信帳單          │    │        │
│    │    │                                  │        │信件│                      │                      │    │        │
├──┼──┼─────────────────┼────┼──┼───────────┼───────────┼──┼────┤
│111 │9101│臺中市○○區○○路160巷4弄37號7樓 │甲申○  │竊盜│南山人壽保險單        │南山人壽保險單        │    │        │
│    │    │                                  │        │信件│富邦產物保單          │富邦產物保單          │    │        │
│    │    │                                  │        │    │中華電信帳單          │中華電信帳單          │    │        │
├──┼──┼─────────────────┼────┼──┼───────────┼───────────┼──┼────┤
│112 │9102│臺中市○○區○○路160巷4弄39號7樓 │Ｗ○○○│竊盜│郵政儲金通知書        │郵政儲金通知書        │    │        │
│    │    │                                  │        │信件│                      │                      │    │        │
├──┼──┼─────────────────┼────┼──┼───────────┼───────────┼──┼────┤
│113 │9102│臺中市○○區○○路160巷4弄39號11樓│甲ｅ○  │竊盜│中華電信繳費收據      │中華電信繳費收據      │    │        │
│    │    │                                  │        │信件│                      │                      │    │        │
├──┼──┼─────────────────┼────┼──┼───────────┼───────────┼──┼────┤
│114 │9102│臺中市○○區○○路160巷4弄39號12樓│王顧悅爾│竊盜│扣繳憑單              │扣繳憑單              │    │        │
│    │    │                                  │        │信件│                      │                      │    │        │
├──┼──┼─────────────────┼────┼──┼───────────┼───────────┼──┼────┤
│115 │9102│臺中市○○區○○路160巷4弄39號3樓 │辰○○  │竊盜│台新銀行帳單          │台新銀行帳單          │    │        │
│    │    │                                  │        │信件│                      │                      │    │        │
├──┼──┼─────────────────┼────┼──┼───────────┼───────────┼──┼────┤
│116 │9101│臺中市○○區○○路160巷4弄39號6樓 │Ｔ○○  │竊盜│台哥大電信帳單        │台哥大電信帳單        │    │        │
│    │    │                                  │        │信件│                      │                      │    │        │
├──┼──┼─────────────────┼────┼──┼───────────┼───────────┼──┼────┤
│117 │9102│臺中市○○區○○路160巷4弄39號6樓 │Ｒ○○  │竊盜│中國信託信用卡帳單    │中國信託信用卡帳單    │    │        │
│    │    │                                  │        │信件│台哥大帳單            │台哥大帳單            │    │        │
├──┼──┼─────────────────┼────┼──┼───────────┼───────────┼──┼────┤
│118 │9101│臺中市○○區○○路160巷4弄39號7樓 │ｇ○○  │竊盜│新光人壽繳費證明書    │新光人壽繳費證明書    │    │        │
│    │    │                                  │        │信件│旺宏電子股利憑單      │旺宏電子股利憑單      │    │        │
│    │    │                                  │        │    │交通銀行股利憑單      │交通銀行股利憑單      │    │        │
│    │    │                                  │        │    │                      │   │    │        │
├──┼──┼─────────────────┼────┼──┼───────────┼───────────┼──┼────┤
│119 │9012│臺中市○○區○○路160巷4弄39號8樓 │ｉ○○  │竊盜│花旗銀行帳單          │花旗銀行帳單          │    │        │
│    │    │                                  │        │信件│富邦銀行帳單          │富邦銀行帳單          │ 有 │仟元  │
│    │    │                                  │        │    │南山人壽繳費通知書    │南山人壽繳費通知書    │    │        │
│    │    │                                  │        │    │扣繳憑單              │扣繳憑單              │    │        │
├──┼──┼─────────────────┼────┼──┼───────────┼───────────┼──┼────┤
│120 │9101│臺中市○○區○○路160巷4弄39號9樓 │ｍ○○  │竊盜│匯豐銀行帳單          │匯豐銀行帳單          │    │        │
│    │    │                                  │        │信件│中國信託帳單          │中國信託帳單          │    │        │
├──┼──┼─────────────────┼────┼──┼───────────┼───────────┼──┼────┤
│121 │9102│臺中市○○區○○路160巷4弄41號10樓│宙○○  │竊盜│遠傳電信帳單          │遠傳電信帳單          │ 有 │        │
│    │    │                                  │        │信件│南山人壽保單          │南山人壽保單          │    │        │
├──┼──┼─────────────────┼────┼──┼───────────┼───────────┼──┼────┤
│122 │9102│臺中市○○區○○路160巷4弄41號11樓│甲Ｏ○  │竊盜│中國信託帳單          │中國信託帳單          │    │        │
│    │    │                                  │        │信件│股利扣繳憑單          │股利扣繳憑單          │    │        │
│    │    │                                  │        │    │中友百貨卡            │中友百貨卡            │    │        │
│    │    │   │        │    │台新銀行帳單          │台新銀行帳單          │    │        │
├──┼──┼─────────────────┼────┼──┼───────────┼───────────┼──┼────┤
│123 │9102│臺中市○○區○○路160巷4弄41號6樓 │乙丁○  │竊盜│南山人壽繳費通知書    │南山人壽繳費通知書    │    │        │
│    │    │                                  │        │信件│渣打銀行帳單          │渣打銀行帳單          │    │        │
│    │    │                                  │        │    │匯豐銀行帳單          │匯豐銀行帳單          │    │        │
│    │    │                                  │        │    │聯邦銀行帳單          │聯邦銀行帳單          │    │        │
│    │    │                                  │        │    │中國信託帳單          │中國信託帳單          │    │        │
├──┼──┼─────────────────┼────┼──┼───────────┼───────────┼──┼────┤
│124 │9101│臺中市○○區○○路160巷4弄41號8樓 │甲黃○  │竊盜│中友百貨信用卡        │中友百貨信用卡        │    │        │
│    │    │                                  │        │信件│                      │                      │    │        │
├──┼──┼─────────────────┼────┼──┼───────────┼───────────┼──┼────┤
│125 │9102│臺中市○○區○○路160巷4弄41號8樓 │ｔ○○  │竊盜│誠泰銀行信用卡帳單    │誠泰銀行信用卡帳單    │    │        │
│    │    │                                  │        │信件│遠傳電信帳單          │遠傳電信帳單          │    │        │
│    │    │                                  │        │    │                      │                      │    │        │
│    │    │                                  │        │    │                      │                      │    │        │
├──┼──┼─────────────────┼────┼──┼───────────┼───────────┼──┼────┤
│126 │9101│臺中市○○區○○路160巷4弄43號10樓│甲ｓ    │竊盜│三商人壽保單          │三商人壽保單          │    │        │
│    │    │                                  │        │信件│多層次傳銷事業申報單  │多層次傳銷事業申報單  │    │        │
│    │    │                                  │        │    │泛亞銀行信用卡帳單    │泛亞銀行信用卡帳單    │    │        │
├──┼──┼─────────────────┼────┼──┼───────────┼───────────┼──┼────┤
│127 │9102│臺中市○○區○○路160巷4弄43號11樓│癸○○  │竊盜│中國信託信用卡帳單    │中國信託信用卡帳單    │    │        │
│    │    │                                  │        │信件│荷蘭銀行信用卡帳單    │荷蘭銀行信用卡帳單    │    │        │
│    │    │                                  │        │    │遠傳電信帳單          │遠傳電信帳單          │    │        │
│    │    │                                  │        │    │中華電信帳單       │中華電信帳單          │    │        │
│    │    │                                  │        │    │群益期貨信件          │群益期貨信件          │    │        │
├──┼──┼─────────────────┼────┼──┼───────────┼───────────┼──┼────┤
│128 │9102│臺中市○○區○○路160巷4弄43號4樓 │甲Ｃ○  │竊盜│遠東商銀信用卡帳單    │遠東商銀信用卡帳單    │    │        │
│    │    │                                  │        │信件│                      │                      │    │        │
├──┼──┼─────────────────┼────┼──┼───────────┼───────────┼──┼────┤
│129 │9010│臺中市○○區○○路160巷4弄43號6樓 │甲辰○  │竊盜│中華電信帳單          │中華電信帳單          │    │        │
│    │    │                                  │        │信件│國泰人壽送金單        │國泰人壽送金單        │    │        │
├──┼──┼─────────────────┼────┼──┼───────────┼───────────┼──┼────┤
│130 │9101│臺中市○○區○○路160巷4弄43號7樓 │ｃ○○  │竊盜│中華電信帳單          │中華電信帳單          │    │        │
│    │    │                                  │        │信件│                      │                      │    │        │
├──┼──┼─────────────────┼────┼──┼───────────┼───────────┼──┼────┤
│131 │9101│臺中市○○區○○路160巷4弄43號7樓 │巳○○  │竊盜│台灣銀行信用卡帳單    │台灣銀行信用卡帳單    │    │        │
│    │    │                                  │        │信件│中國信託信用卡帳單    │中國信託信用卡帳單    │    │        │
├──┼──┼─────────────────┼────┼──┼───────────┼───────────┼──┼────┤
│132 │9012│臺中市○○區○○路160巷4弄45號11樓│Ｊ○○  │竊盜│玉山銀行帳單          │玉山銀行帳單          │    │        │
│    │    │                               │        │信件│廣告單                │廣告單                │    │        │
├──┼──┼─────────────────┼────┼──┼───────────┼───────────┼──┼────┤
│133 │9101│臺中市○○區○○路160巷4弄45號3樓 │甲ｎ○  │竊盜│遠傳電信帳單          │遠傳電信帳單          │    │        │
│    │    │                                  │        │信件│台哥大帳單            │台哥大帳單            │    │        │
├──┼──┼─────────────────┼────┼──┼───────────┼───────────┼──┼────┤
│134 │9102│臺中市○○區○○路160巷4弄45號7樓 │甲ｈ○  │竊盜│中國信託信用卡帳單    │中國信託信用卡帳單    │    │        │
│    │    │                                  │        │信件│遠東信用卡申請書      │遠東信用卡申請書      │    │        │
│    │    │                                  │        │    │保險費單              │保險費單              │ │        │
├──┼──┼─────────────────┼────┼──┼───────────┼───────────┼──┼────┤
│135 │9102│臺中市○○區○○路160巷4弄45號9樓 │甲卯○  │竊盜│中華電信帳單          │中華電信帳單          │    │        │
│    │    │                                  │        │信件│                      │                      │    │        │
├──┼──┼─────────────────┼────┼──┼───────────┼───────────┼──┼────┤
│136 │9102│臺中市○○區○○路160巷4弄47號11樓│ｘ○○  │竊盜│大安銀行帳單          │大安銀行帳單          │    │        │
│    │    │                                  │        │信件│台新銀行帳單          │台新銀行帳單          │    │        │
│    │    │                                  │        │    │泛亞電信帳單          │泛亞電信帳單          │    │        │
├──┼──┼─────────────────┼────┼──┼───────────┼───────────┼──┼────┤
│137 │9102│臺中市○○區○○路160巷4弄47號4樓 │甲Ｉ○  │竊盜│郵政儲金扣繳憑單      │郵政儲金扣繳憑單      │    │        │
│    │    │                                  │        │信件│健保局通知書          │健保局通知書          │    │        │
├──┼──┼─────────────────┼────┼──┼───────────┼───────────┼──┼────┤
│138 │9101│臺中市○○區○○路160巷4弄47號5樓 │甲酉○  │竊盜│匯豐銀行帳單          │匯豐銀行帳單          │    │        │
│    │    │                                  │        │信件│荷蘭銀行帳單          │荷蘭銀行帳單          │    │        │
│    │    │                                  │        │    │美國運通帳單          │美國運通帳單          │    │        │
│    │    │                                  │        │    │花旗銀行帳單          │花旗銀行帳單          │    │        │
├──┼──┼─────────────────┼────┼──┼───────────┼───────────┼──┼────┤
│139 │9103│臺中市○○區○○路160巷4弄47號7樓 │甲Ｋ○  │竊盜│華僑銀行帳單          │華僑銀行帳單          │    │        │
│    │    │                                  │        │信件│遠傳電信帳單          │遠傳電信帳單          │    │        │
│    │    │                                  │        │    │股利扣繳憑單          │股利扣繳憑單          │    │        │
│    │    │                                  │        │    │貨款通知書            │貨款通知書            │    │        │
│    │    │                                  │        │    │入出境管理局通知書    │入出境管理局通知書    │    │        │
├──┼──┼─────────────────┼────┼──┼───────────┼───────────┼──┼────┤
│140 │9101│臺中市○○區○○路160巷4弄47號8樓 │甲ｍ○○│竊盜│中華電信帳單          │中華電信帳單          │    │        │
│    │    │                           │        │信件│玉山銀行帳單          │玉山銀行帳單          │    │        │
│    │    │                                  │        │    │健保局通知單          │健保局通知單          │    │        │
│    │    │                                  │        │    │新光人壽通知單        │新光人壽通知單        │    │        │
├──┼──┼─────────────────┼────┼──┼───────────┼───────────┼──┼────┤
│141 │9009│臺中縣清水鎮○○街57號            │甲Ａ○  │竊盜│中華電信電話費收據    │中華電信電話費收據    │    │        │
│    │    │                                  │        │信件│上海銀行信用卡月結單  │上海銀行信用卡月結單  │    │        │
│    │    │                                  │        │    │台灣大哥大電信費收據  │台灣大哥大電信費收據  │    │        │
├──┼──┼─────────────────┼────┼──┼───────────┼───────────┼──┼────┤
│142 │9009│臺中縣清水鎮○○街67號            │Ｃ○○  │竊盜│彰化銀行信用卡帳單    │彰化銀行信用卡帳單    │    │        │
│    │    │                                  │        │信件│玉山銀行信用卡帳單    │玉山銀行信用卡帳單    │    │        │
│    │    │                                  │        │    │匯通銀行信用卡帳單    │匯通銀行信用卡帳單    │    │        │
├──┼──┼─────────────────┼────┼──┼───────────┼───────────┼──┼────┤
│143 │9009│臺中縣清水鎮○○街67號            │甲丁○○│竊盜│中國信託帳單          │中國信託帳單          │    │        │
│    │    │                                  │        │信件│美國運通發票          │美國運通發票          │    │        │
│    │    │                                  │        │    │渣打銀行帳單          │渣打銀行帳單          │    │        │
├──┼──┼─────────────────┼────┼──┼───────────┼───────────┼──┼────┤
│144 │9005│臺中縣清水鎮○○街67號            │甲己○  │竊盜│華僑銀行信用卡帳單    │華僑銀行信用卡帳單    │    │        │
│    │    │                                  │        │信件│遠東銀行信用卡帳單    │遠東銀行信用卡帳單    │    │        │
├──┼──┼─────────────────┼────┼──┼───────────┼───────────┼──┼────┤
│145 │9007│臺中縣清水鎮○○街76-1號          │甲Ｓ○  │竊盜│中華電信收據四張      │中華電信收據四張      │    │        │
│    │    │                                  │        │信件│中國信託帳單三張      │中國信託帳單三張      │    │        │
│    │    │                                  │        │    │玉山銀行帳單二張      │玉山銀行帳單二張      │    │        │
│    │    │                                  │        │    │華僑銀行帳單          │華僑銀行帳單          │    │        │
├──┼──┼─────────────────┼────┼──┼───────────┼───────────┼──┼────┤
│146 │9008│臺中縣清水鎮○○街76號            │甲Ｍ○  │竊盜│華南銀行信用卡帳單    │華南銀行信用卡帳單    │    │        │
│    │    │                                  │        │信件│                      │                      │    │        │
├──┼──┼─────────────────┼────┼──┼───────────┼───────────┼──┼────┤
│147 │9009│臺中縣清水鎮○○街78-1號          │甲ａ○  │竊盜│中華電信電話費收據    │中華電信電話費收據    │    │        │
│    │    │                                  │        │信件│                      │                      │    │        │
├──┼──┼─────────────────┼────┼──┼───────────┼───────────┼──┼────┤
│148 │9010│臺中縣清水鎮○○街78-1號          │甲辛○  │竊盜│中華電信電話費收據    │中華電信電話費收據    │    │        │
│    │    │                       │        │信件│台中商銀信用卡帳單    │台中商銀信用卡帳單    │    │        │
│    │    │                                  │        │    │股票發放通知書        │股票發放通知書        │    │        │
│    │    │                                  │        │    │廣三百貨記帳卡        │廣三百貨記帳卡        │    │        │
├──┼──┼─────────────────┼────┼──┼───────────┼───────────┼──┼────┤
│149 │9010│臺中縣清水鎮○○街78之1號         │甲宇○  │竊盜│世華商銀帳目明細      │世華商銀帳目明細      │    │        │
│    │    │                                  │        │信件│中華電信費帳單        │中華電信費帳單        │    │        │
├──┼──┼─────────────────┼────┼──┼───────────┼───────────┼──┼────┤
│150 │9012│臺中縣清水鎮○○街80號            │黃○○  │竊盜│機車排氣定檢通知書    │機車排氣定檢通知書    │    │   │
│    │    │                                  │        │信件│                      │                      │    │        │
├──┼──┼─────────────────┼────┼──┼───────────┼───────────┼──┼────┤
│151 │9008│臺中縣清水鎮○○街80號2F          │甲ｒ○  │竊盜│中華電信收據四張      │中華電信收據四張      │    │        │
│    │    │                                  │        │信件│華南銀行帳單          │華南銀行帳單          │    │        │
│    │    │                                  │        │    │世華銀行帳單          │世華銀行帳單          │    │        │
│    │    │                                  │        │    │勞保費繳款單          │勞保費繳款單          │    │        │
│    │    │                                  │        │    │中國信託帳單二張      │中國信託帳單二張      │    │        │
│    │    │                                  │        │    │花旗銀行帳單          │花旗銀行帳單          │    │        │
├──┼──┼─────────────────┼────┼──┼───────────┼───────────┼──┼────┤
│152 │9009│臺中縣清水鎮○○街84號            │甲午○  │竊盜│富邦信用卡帳單        │富邦信用卡帳單        │    │        │
│    │    │                                  │        │信件│大眾銀行信用卡密碼    │大眾銀行信用卡密碼    │    │        │
├──┼──┼─────────────────┼────┼──┼───────────┼───────────┼──┼────┤
│153 │9009│臺中縣清水鎮○○街84號            │Ｓ○○  │竊盜│富邦信用卡帳單        │富邦信用卡帳單        │    │        │
│    │    │                                  │        │信件│世華商銀帳目明細      │世華商銀帳目明細      │    │        │
│    │    │                                  │        │    │大眾銀行信用卡密碼    │大眾銀行信用卡密碼    │    │        │
├──┼──┼─────────────────┼────┼──┼───────────┼───────────┼──┼────┤
│154 │9010│臺中縣清水鎮○○街84號1F          │庚○○  │竊盜│電力公司電費收據聯    │電力公司電費收據聯    │    │        │
│    │    │                                  │        │信件│                      │                      │    │        │
├──┼──┼─────────────────┼────┼──┼───────────┼───────────┼──┼────┤
│155 │9010│臺中縣清水鎮○○街88號            │酉○○  │竊盜│中國信託信用卡帳單    │中國信託信用卡帳單    │    │        │
│    │    │                                  │        │信件│                      │                      │    │        │
├──┼──┼─────────────────┼────┼──┼───────────┼───────────┼──┼────┤
│156 │9011│臺中縣清水鎮○○街88號            │甲Ｔ○  │竊盜│世華商銀存款對帳單    │世華商銀存款對帳單    │    │        │
│    │    │                   │        │信件│渣打銀行帳單          │渣打銀行帳單          │    │        │
├──┼──┼─────────────────┼────┼──┼───────────┼───────────┼──┼────┤
│157 │9011│臺中縣清水鎮○○街88號1F          │ｄ○○  │竊盜│電力公司電費收據      │電力公司電費收據      │    │        │
│    │    │                                  │        │信件│                      │                      │    │        │
├──┼──┼─────────────────┼────┼──┼───────────┼───────────┼──┼────┤
│158 │9009│臺中縣清水鎮○○街59號            │甲Ｄ○  │竊盜│華南銀行信用卡申請書  │華南銀行信用卡申請書  │    │        │
│    │    │                                  │        │信件│                      │                      │    │        │
├──┼──┼─────────────────┼────┼──┼───────────┼───────────┼──┼────┤
│159 │9008│臺中縣清水鎮○○街88號4F          │甲ｉ○  │竊盜│中華電信電話費收據    │中華電信電話費收據    │    │        │
│    │    │                                  │        │信件│華南銀行金融卡申請書  │華南銀行金融卡申請書  │    │        │
├──┼──┼─────────────────┼────┼──┼───────────┼───────────┼──┼────┤
│160 │9011│臺中縣沙鹿鎮○○○街153號         │Ｌ○○  │竊盜│遠東商銀信用卡帳單二張│遠東商銀信用卡帳單二張│    │        │
│    │    │                                  │        │信件│                      │                      │    │        │
├──┼──┼─────────────────┼────┼──┼───────────┼───────────┼──┼────┤
│161 │9012│臺中縣沙鹿鎮○○○街157巷6號1F    │鄧靖海  │竊盜│花旗銀行信用卡月結單  │花旗銀行信用卡月結單  │    │        │
│    │    │                                  │        │信件│台灣大哥大帳單        │台灣大哥大帳單        │    │        │
├──┼──┼─────────────────┼────┼──┼───────────┼───────────┼──┼────┤
│162 │9011│臺中縣沙鹿鎮○○○街157巷7號      │甲○○  │竊盜│友邦信用卡帳單        │友邦信用卡帳單        │    │        │
│    │    │                                  │        │信件│中華電信費繳費通知單  │中華電信費繳費通知單  │    │        │
│    │    │                                  │        │    │多層次傳銷申報表      │多層次傳銷申報表      │    │        │
├──┼──┼─────────────────┼────┼──┼───────────┼───────────┼──┼────┤
│163 │9009│臺中縣沙鹿鎮○○○街157巷8號      │Ｈ○○  │竊盜│中華電信費收據        │中華電信費收據        │    │        │
│    │    │                                  │        │信件│匯豐銀行帳單          │匯豐銀行帳單          │    │        │
├──┼──┼─────────────────┼────┼──┼───────────┼───────────┼──┼────┤
│164 │9101│臺中縣沙鹿鎮○○○街178號         │ｊ○○  │竊盜│三信銀行信用卡帳單    │三信銀行信用卡帳單    │    │        │
│    │    │                                  │        │信件│台灣管件收帳明細      │台灣管件收帳明細      │    │        │
├──┼──┼─────────────────┼────┼──┼───────────┼───────────┼──┼────┤
│165 │9101│臺中縣沙鹿鎮○○○街271號         │甲丙○  │竊盜│廣三SOGO繳款通知書    │廣三SOGO繳款通知書    │    │        │
│    │    │                                  │        │信件│                      │                      │    │        │
├──┼──┼─────────────────┼────┼──┼───────────┼───────────┼──┼────┤
│166 │9011│臺中縣沙鹿鎮○○○街392號         │甲Ｗ○  │竊盜│中國信託帳單          │中國信託帳單          │    │        │
│    │    │               │        │信件│                      │                      │    │        │
├──┼──┼─────────────────┼────┼──┼───────────┼───────────┼──┼────┤
│167 │9011│臺中縣沙鹿鎮○○○街392號         │Ｄ○○  │竊盜│中國信託帳單          │中國信託帳單          │    │        │
│    │    │                                  │        │信件│                      │                      │    │        │
├──┼──┼─────────────────┼────┼──┼───────────┼───────────┼──┼────┤
│168 │9101│臺中縣沙鹿鎮○○○街396號3F-1     │Ｍ○○  │竊盜│中華電信費收據        │中華電信費收據        │    │        │
│    │    │                                  │        │信件│東信電訊通知單        │東信電訊通知單        │    │        │
├──┼──┼─────────────────┼────┼──┼───────────┼───────────┼──┼────┤
│169 │9012│臺中縣沙鹿鎮○○○街396號6F-2     │ａ○○  │竊盜│美國AIG信用卡帳單     │美國AIG信用卡帳單     │    │        │
│    │    │                                  │        │信件│                      │                      │    │        │
├──┼──┼─────────────────┼────┼──┼───────────┼───────────┼──┼────┤
│170 │9101│臺中縣沙鹿鎮○○○街396號7F-3     │Ｇ○○  │竊盜│安泰人壽繳費通知書三份│安泰人壽繳費通知書三份│    │        │
│    │    │                                  │        │信件│                      │                      │    │        │
├──┼──┼─────────────────┼────┼──┼───────────┼───────────┼──┼────┤
│171 │9103│臺中市○○區○○路2號7樓之1       │甲丑○  │竊取│華旗信用卡密碼遭更改  │花旗信用卡密碼遭更改  │    │一佰七十│
│    │    │                                  │        │信件│                      │           │    │三萬九仟│
│    │    │                                  │        │並冒│                      │                      │ 有 │元      │
│    │    │                                  │        │名申│                      │                      │    │        │
│    │    │                                  │        │請信│                      │                      │    │        │
│    │    │                                  │        │用卡│                      │                      │    │        │
└──┴──┴─────────────────┴────┴──┴───────────┴───────────┴──┴────┘
附表三：
┌──┬───────┬─────┬─────────┬────────┐
│編號│發卡銀行及卡別│申用名義人│卡              號│備            考│
├──┼───────┼─────┼─────────┼────────┤
│ 一 │匯通銀行信用卡│SHIH JEN  │0000000000000000  │VISA金卡        │
│    │              │CHENG     │                  │                │
├──┼───────┼─────┼─────────┼────────┤
│ 二 │華信商業銀行金│          │00000000000000    │                │
│    │融卡          │          │                  │                │
├──┼───────┼─────┼─────────┼────────┤
│ 三 │花旗銀行金融卡│SHIH JEN  │0000000000000000  │                │
│    │              │CHENG     │                  │                │
├──┼───────┼─────┼─────────┼────────┤
│ 四 │花旗銀行信用卡│甲丑○（  │0000000000000000  │VISA金卡        │
│    │              │LUK,SING  │                  │                │
│    │              │LIL）     │                  │                │
├──┼───────┼─────┼─────────┼────────┤
│ 五 │上海匯豐銀行信│  鄭文錦  │0000000000000000  │VISA普卡        │
│    │用卡          │          │ │                │
├──┼───────┼─────┼─────────┼────────┤
│ 六 │上海匯豐銀行信│  陳忠信  │0000000000000000  │VISA普卡        │
│    │用卡          │          │                  │                │
├──┼───────┼─────┼─────────┼────────┤
│ 七 │上海匯豐銀行中│  何清秀  │0000000000000000  │VISA普卡        │
│    │友百貨聯名信用│          │                  │                │
│    │卡            │          │                  │                │
├──┼───────┼─────┼─────────┼────────┤
│ 八 │渣打銀行中興批│  甲寅○  │0000000000000000  │VISA金卡        │
│    │發聯名信用卡  │          │                  │                │
├──┼───────┼─────┼─────────┼────────┤
│ 九 │花旗銀行信用卡│  林麗英  │0000000000000000  │MASTER普卡      │
├──┼───────┼─────┼─────────┼────────┤
│ 十 │大眾銀行信用卡│  陳玉清  │0000000000000000  │VISA普卡        │
├──┼───────┼─────┼─────────┼────────┤
│十二│台新銀行信用卡│  甲寅○  │0000000000000000  │VISA金卡        │
├──┼───────┼─────┼─────────┼────────┤
│十三│中國信託商業銀│  林惠峰  │0000000000000000  │VISA金卡        │
│    │行信用卡      │（LIN HUI │                  │                │
│    │              │FENG）    │                  │                │
├──┼───────┼─────┼─────────┼────────┤
│十四│彰化銀行金融卡│          │00000000000000    │金融卡          │
├──┼───────┼─────┼─────────┼────────┤
│十五│台新銀行信用卡│  甲寅○  │0000000000000000  │VISA普卡        │
│    │              │          │                  │本張信用卡未扣案│
│    │              │          │                  │，惟證人黃俊彥指│
│    │              │          │     │稱本張信用卡亦係│
│    │              │          │                  │遭冒名掛失申請補│
│    │              │          │                  │發詐領。        │
├──┼───────┼─────┼─────────┼────────┤
│十六│台新銀行台塑石│  施仁政  │0000000000000000  │VISA金卡        │
│    │油聯名信用卡  │          │                  │證人黃俊彥指稱本│
│    │              │          │                  │張信用卡係遭冒名│
│    │              │          │                  │掛失申請補發詐領│
├──┼───────┼─────┼─────────┼────────┤
│十七│渣打銀行中興批│  施仁政  │0000000000000000  │MASTER金卡      │
│    │發倉儲聯名信用│          │                  │證人朱本中指稱本│
│    │卡            │          │                  │張信用卡係遭冒名│
└──┴───────┴─────┴─────────┴────────┘
註：以曾麗雲（英文名TSENG LI YUN）名義向中國信託商業銀行申請之信用卡（卡號
：0000000000000000）並未經變更資料申請補發。（參證人林雪評證述內容）
附表四
┌──┬───────┬───┬────┬───┬──────────────────────┐
│編號│物  品  名  稱│數  量│所有權人│提出人│備                                       註 │
├──┼───────┼───┼────┼───┼──────────────────────┤
│ １ │ＨＰＥＰ印表機│一台  │        │Ｋ○○│                                            │
├──┼───────┼───┼────┼───┼──────────────────────┤
│ ２ │大眾手提電腦  │一台  │        │Ｋ○○│                                            │
├──┼───────┼───┼────┼───┼──────────────────────┤
│ ３ │聲寶傳真機    │一台  │        │Ｋ○○│                                            │
├──┼───────┼───┼────┼───┼──────────────────────┤
│ ４ │ＩＢＭ硬碟機  │一台  │        │Ｋ○○│                       │
├──┼───────┼───┼────┼───┼──────────────────────┤
│ ５ │充電器        │一台  │        │Ｋ○○│                                            │
├──┼───────┼───┼────┼───┼──────────────────────┤
│ ６ │變電器        │一台  │        │Ｋ○○│                                            │
├──┼───────┼───┼────┼───┼──────────────────────┤
│ ７ │快譯通電腦辭典│一台  │        │Ｋ○○│                                            │
├──┼───────┼───┼────┼───┼──────────────────────┤
│ ８ │藍天ＤＶＤ    │一台  │        │Ｋ○○│                                            │
├──┼───────┼───┼────┼───┼──────────────────────┤
│ ９ │鄭富美等人印章│十九枚│        │Ｋ○○│                                            │
├──┼───────┼───┼────┼───┼──────────────────────┤
│ １０ │信用卡        │四張  │        │Ｋ○○│                                            │
├──┼───────┼───┼────┼───┼──────────────────────┤
│  │金融卡        │三枚  │        │Ｋ○○│                                            │
├──┼───────┼───┼────┼───┼──────────────────────┤
│  │駕照          │三枚  │        │Ｋ○○│沒收時僅就換貼被告Ｋ○○部分沒收。          │
│    │變照身分證、  │      │        │      │向峻偉部分，已經另案判決確定，此部分應由另案│
│    │              │      │        │      │沒收照片。                                  │
└──┴───────┴───┴────┴───┴──────────────────────┘
                                                                    Ｆ


司法院資訊處製作；財團法人民間司法改革基金會備份。
